臺北高等行政法院裁定
110年度交上字第324號
上  訴  人  陳義福                                    
被 上訴 人  新北市政府交通事件裁決處
代  表  人  李忠台（處長）住同上
上列當事人間交通裁決事件，上訴人對於中華民國110年8月31日
臺灣新北地方法院110年度交字第494號行政訴訟判決，提起上訴
，本院裁定如下：
　　主  文
一、上訴駁回。
二、上訴審訴訟費用新臺幣750元由上訴人負擔。
　　理  由
一、對於交通裁決事件之判決提起上訴，必須以其違背法令為理
    由，否則不得為之，且應於上訴理由中表明原判決所違背之
    法令及其具體內容之事由，或表明依訴訟資料可認為原判決
    有違背法令之具體事實的事由，這參酌行政訴訟法第237條
    之9第2項準用同法第235條第2項，及同法第236條之1規定就
    可明瞭。再者，依行政訴訟法第237條之9第2項準用第236條
    之2第3項、第243條第1項規定，以交通裁決事件原判決有不
    適用法規或適用不當為其違背法令之理由時，其上訴狀或理
    由書應表明原判決所違背之法令及其具體內容；若是成文法
    以外的法則，則應揭示該法則之旨趣，如為司法院解釋，就
    應揭示該解釋之字號或其內容。如以行政訴訟法第237條之9
    第2項準用第236條之2第3項、第243條第2項所列各款當然違
    背法令為理由者，上訴狀或理由書內則應揭示合於該條項各
    款之事實。是故，對於地方法院行政訴訟庭交通裁決事件之
    判決上訴，其上訴狀或理由書內如果未依前述方法表明上訴
    理由者，就不能認為已對交通裁決事件判決之違背法令有具
    體的指摘，其上訴就屬不合法，應以裁定駁回之。 
二、本件交通裁決事件的訴訟緣由，起因於上訴人（駕籍地：新
    北市○○區）於民國110年4月14日17時28分許，駕駛車牌號碼
    00-0000號自用小客車（下稱「系爭車輛」）而於新北市三
    重區集賢路、吉祥街交岔路口停等紅燈時，在車內手持行動
    電話並觀看螢幕，適為執行巡邏勤務之新北市政府警察局三
    重分局重陽派出所警員目睹，因認其有「汽車駕駛人以手持
    方式使用行動電話有礙駕駛安全之行為者」之違規事實，乃
    予以攔查，並當場製單舉發，記載應到案日期為110年5 月1
    4日前，並移送被上訴人處理，上訴人於110年4月15日到案
    陳述不服舉發。嗣被上訴人認上訴人有「汽車駕駛人行駛道
    路以手持方式使用行動電話進行有礙駕駛安全之行為」之違
    規事實，乃依道路交通管理處罰條例（下稱「道交處罰條例
    」）第31條之1第1項及違反道路交通管理事件統一裁罰基準
    表等規定，以110年8月6日新北裁催字第48-C4WA20360號違
    反道路交通管理事件裁決書（下稱「原處分」），裁處上訴
    人罰鍰3,000元。上訴人不服，提起行政訴訟，經臺灣新北
    地方法院（下稱「原審法院」）以110年度交字第494號行政
    訴訟判決（下稱「原判決」）駁回上訴人之訴。上訴人仍有
    不服，於是提起本件上訴。
三、上訴意旨略以：（一）依4月14日系爭車輛上Google衛星定
    位手機位置，證明上訴人在現場用自己的中華電信手機，而
    非別人的手機；且再附上訴人當天中華電信的通話紀錄，證
    明上訴人沒打手機。（二）而道路交通安全規則第90條第1
    項第3款內容是可於道路已臨時停車靜止時，可處理其它事
    ，上訴人當時說"這樣就罰"是指上訴人手機掉到車內地上，
    停紅燈撿起看有無壞掉，而非舉發員警所說上訴人承認有打
    手機。原判決認定這樣違法另一項。（三）當原始開單項目
    ：手持"手機通話"而罰。而第2次罰與當時核對認定事實也
    不是這項，認定事實錯誤。而且若是第2次罰應一開始罰單
    就寄，怎會第1次不對，又要認定另一次裁判等語。本院經
    核前載上訴理由，僅重述上訴人對原處分種種不服，或在原
    審法院已提出而經原判決審酌論斷且指駁不採之理由，並未
    具體說明原判決究竟有何判決不備理由或理由矛盾情形，或
    有何其他不適用法規或適用法規不當之情事，並揭示該法規
    之條項或其內容，及合於行政訴訟法第237條之9第2項準用
    第236條之2第3項、第243條第2項所列各款之事實，難認對
    原判決如何違背法令已有具體之指摘，依首開規定及說明，
    應認其上訴為不合法，應予裁定駁回。
四、結論，本件上訴不合法，裁定如主文。 
中　　華　　民　　國　　110 　年　　11　　月　　30　　日
  　　　　　　　   臺北高等行政法院第七庭
                              審判長法  官　 許麗華
                          　　      法  官　 郭淑珍
                             　　　 法  官   梁哲瑋
上為正本係照原本作成。
不得抗告。
中　　華　　民　　國　　110 　年　　12　　月　　1 　　日
                                    書記官   朱倩儀